【裁判字號】    97,訴,5488
【裁判日期】    980121
【裁判案由】    毒品危害防制條例
【裁判全文】
臺灣板橋地方法院刑事判決              97年度訴字第5488號
公  訴  人  臺灣板橋地方法院檢察署檢察官
被      告  甲○○
上列被告因違反毒品危害防制條例案件，經檢察官提起公訴（97
年度毒偵字第9028號），被告於準備程序中對被訴之事實為有罪
陳述，本院合議庭裁定由受命法官獨任行簡式審判程序，並判決
如下：
    主  文
甲○○施用第一級毒品，累犯，處有期徒刑柒月。
    事  實
一、甲○○前於民國八十八年間因施用毒品案件，經依本院八十
    八年度毒聲字第一四二三號裁定送勒戒處所觀察、勒戒後，
    認無繼續施用毒品之傾向，並經臺灣板橋地方法院檢察署檢
    察官於八十八年四月十七日以八十八年度偵字第一五七二號
    、第二五八六號、第五一九九號為不起訴處分確定；又於九
    十五年間因施用毒品案件，經本院以九十五年度毒聲字第一
    六九０號裁定送觀察、勒戒後，認有繼續施用毒品之傾向，
    並經本院以九十六年度毒聲字第一００六號裁定令入戒治處
    所施以強制戒治，嗣戒治滿六個月以上，認無繼續戒治之必
    要，於九十七年一月二十八日執行完畢釋放，並經臺灣板橋
    地方法院檢察署檢察官於九十七年二月十六日以九十七年度
    戒毒偵字第八六號不起訴處分確定。其間，復於九十三年間
    因搶奪等案件，經本院以九十三年度訴字第一九六四號判處
    有期徒刑二年，於九十四年三月三日撤回上訴而確定，嗣於
    九十五年五月十七日縮刑假釋出監，於同年八月十三日假釋
    期滿未經撤銷，以已執行論。甲○○明知海洛因係毒品危害
    防制條例所規定之第一級毒品，不得非法持有、施用，竟於
    上開強制戒治執行完畢釋放後五年內，基於施用第一級毒品
    海洛因之犯意，於九十七年十月三日下午五時五十分許為警
    採尿前二十六小時內某時，在臺北縣樹林市○○路住處附近
    某處，以將毒品海洛因摻入香菸內，並點燃香菸吸食之方式
    ，施用第一級毒品海洛因。嗣於九十七年十月三日上午十時
    三十分許，在臺北縣土城市○○街二四八號前因涉嫌竊盜案
    件為警查獲，其後經警採集尿液送驗，結果呈毒品海洛因代
    謝物嗎啡陽性反應，始悉上情。
二、案經臺北縣政府警察局土城分局報請臺灣板橋地方法院檢察
    署檢察官偵查起訴。
    理  由
一、訊據被告甲○○對於上揭時地，施用第一級毒品海洛因之事
    實，於本院審理中坦承不諱。又被告經警查獲所採集尿液經
    送鑑定，亦呈海洛因代謝物嗎啡陽性反應，有臺灣檢驗科技
    股份有限公司九十七年十月二十二日（檢體編號Ｈ0000
    000號）濫用藥物檢驗報告、臺北縣政府警察局查獲毒品
    案件尿液檢體監管紀錄表、尿液編號及姓名對照表各一紙在
    卷可稽。按海洛因經注射或吸入人體後，約百分之八十於二
    十四小時內自尿中排出，一般而言，尿液中能否驗出嗎啡陽
    性反應與其投與量、投與途徑、採尿時間、個人體質及檢測
    方法之靈敏度有關，國外曾有文獻報導注射六毫克之海洛因
    鹽酸鹽，其代謝物嗎啡之平均可檢出時限約為二十六小時，
    此經行政院衛生署藥物食品檢驗局於八十一年九月八日以藥
    檢壹字第八一一四八八五號函述綦詳，足認被告於事實欄所
    載時間經警採尿前之二十六小時內某時（其為警查獲後至採
    尿前之人身自由受公權力拘束之時間應予扣除），確有施用
    第一級毒品海洛因之犯行，是被告自白核與事實相符，堪以
    採信。另被告於八十八年間因施用毒品案件，經依本院八十
    八年度毒聲字第一四二三號裁定送勒戒處所觀察、勒戒後，
    認無繼續施用毒品之傾向，並經臺灣板橋地方法院檢察署檢
    察官於八十八年四月十七日以八十八年度偵字第一五七二號
    、第二五八六號、第五一九九號為不起訴處分確定，又於九
    十五年間因施用毒品案件，經本院以九十五年度毒聲字第一
    六九０號裁定送觀察、勒戒後，認有繼續施用毒品之傾向，
    並經本院以九十六年度毒聲字第一００六號裁定令入戒治處
    所施以強制戒治，嗣戒治滿六個月以上，認無繼續戒治之必
    要，於九十七年一月二十八日執行完畢釋放，並經臺灣板橋
    地方法院檢察署檢察官以九十七年度戒毒偵字第八六號不起
    訴處分確定等情，有臺灣高等法院被告前案紀錄表、上開不
    起訴處分書電腦列印本附卷可憑，足認被告係強制戒治執行
    完畢釋放後五年內再犯本件施用第一級毒品罪，應依法追訴
    處罰。本案事證明確，被告犯行洵堪認定，應依法論科。
二、按海洛因係毒品危害防制條例第二條第二項第一款明定之第
    一級毒品，不得非法持有、施用。核被告所為，係犯毒品危
    害防制條例第十條第一項之施用第一級毒品海洛因罪。其施
    用第一級毒品海洛因前持有海洛因之低度行為，應為施用海
    洛因之高度行為所吸收，不另論罪。末查，被告有事實欄所
    載之有期徒刑執行完畢紀錄，有前開臺灣高等法院被告前案
    紀錄表可按，其於有期徒刑之執行完畢後五年內，故意再犯
    本件有期徒刑以上之罪，為累犯，應依刑法第四十七條第一
    項之規定加重其刑。爰審酌被告犯罪之動機、目的、手段，
    施用毒品戕害一己身心健康所生之危害，及其高職畢業之智
    識程度（見警詢筆錄），並於審理中供承現接受美沙冬替代
    療法之治療，暨其犯後坦承犯行之態度等一切情狀，量處如
    主文所示之刑。
據上論斷，應依刑事訴訟法第二百七十三條之一第一項、第二百
九十九條第一項前段，毒品危害防制條例第十條第一項，刑法第
十一條前段、第四十七條第一項，判決如主文。
本案經檢察官李巧菱到庭執行職務。
中    華    民    國    98    年    1     月    21    日
                  刑事第十三庭  法  官  楊 志 雄
以上正本證明與原本無異。
如不服本判決應於送達後十日內向本院提出上訴狀。
                                書記官  陳 春 銘
中    華    民    國    98    年    1     月    21    日
附錄本案論罪科刑法條全文：
毒品危害防制條例第十條第一項
施用第一級毒品者，處六月以上五年以下有期徒刑。


司法院資訊處製作；財團法人民間司法改革基金會備份。
